【裁判字號】    96,易,1689
【裁判日期】    970115
【裁判案由】    違反毒品危害防制條例
【裁判全文】
臺灣彰化地方法院刑事判決              96年度易字第1689號
公  訴  人  臺灣彰化地方法院檢察署檢察官
被      告  甲○○
                      號之1
                    （另案於臺灣彰化監獄執行中）
上列被告因違反毒品危害防制條例案件，經檢察官提起公訴（96
年度毒偵字第4782、5169、5574號），本院判決如下：
    主  文
甲○○施用第二級毒品，累犯，處有期徒刑月。又施用第二級
毒品，累犯，處有期徒刑肆月。又施用第二級毒品，累犯，處有
期徒刑肆月。應執行有期徒刑捌月。
    事  實
一、甲○○前於民國（下同）94年間，因施用毒品案件，經本院
    以94年度毒聲字第885 號裁定送觀察、勒戒，因有繼續施用
    傾向，再經本院以95年度毒聲字第39號裁定令入戒治處所施
    以強制戒治，其期間為6 個月以上，至無繼續強制戒治之必
    要為止，但最長不得逾1 年，嗣被告於95年3 月1 日入臺灣
    臺中戒治所施以強制戒治，至95年11月1 日已滿6 個月以上
    ，經評估無繼續強制戒治必要，已於95年11月22日釋放，並
    經臺灣彰化地方法院檢察署檢察官於95年12月4 日以95年度
    戒毒偵字第315 、316 號不起訴處分確定。又甲○○於同年
    間，因偽造文書案件，經本院於94年3 月16日以94年度訴字
    第166 號判決判處有期徒刑6 月，如易科罰金，以銀元300
    元折算1 日確定，嗣經提起上訴，由臺灣高等法院臺中分院
    於94年7 月14日以94年度上訴字第963 號判決上訴駁回而確
    定，甫於95年11月22日徒刑易科罰金而執行完畢。詎仍不知
    悔改，於前開強制戒治執行完畢之5 年內，復基於施用第二
    級毒品甲基安非他命之犯意，分別於(一)96年6 月23日凌晨4
    時許，在彰化縣彰化市○○○路22巷9 弄20號3 樓B 室，以
    將甲基安非他命置於錫箔紙燒烤吸食煙霧之方式，施用第二
    級毒品甲基安非他命1 次；(二)96年9 月5 日下午5 時許，在
    其位於彰化縣彰化市○○里○○路159 巷1 弄6 之1 號住所
    ，以同上方式，施用第二級毒品甲基安非他命1 次；(三)96年
    9 月15日下午5 時30分許，在彰化縣彰化市○○路某處之空
    地上，以同上方式，施用第二級毒品甲基安非他命1 次。嗣
    (一)為警先於同年6 月23日下午3 時50分許，持搜索票在彰化
    縣彰化市○○○路22巷9 弄20號3 樓B 室查獲，經徵其同意
    採集尿液送驗之結果呈安非他命、甲基安非他命陽性反應；
    (二)另於96年9 月8 日上午8 時35分許，依列管毒品人口通知
    到場採尿送驗之結果亦呈毒品安非他命、甲基安非他命陽性
    反應；(三)為警於96年9 月17日下午5 時10分許，在其位於彰
    化縣彰化市○○路159 巷1 弄6 之1 號住所前查獲，經徵其
    同意，採集其尿液送驗之結果呈安非他命、甲基安非他命陽
    性反應，始悉上情。
二、案經彰化縣警察局移送及彰化縣警察局彰化分局報請臺灣彰
    化地方法院檢察署檢察官偵查起訴。
    理  由
一、本案下列引用之供述及非供述證據，經本院依法踐行調查證
    據程序，公訴人及被告均不爭執各該證據之證據能力，且亦
    查無依法應排除其證據能力之情形，是後述所引用證據之證
    據能力皆無疑義，合先敘明。
二、上揭犯罪事實，業據被告於警詢、本院準備程序及審理時均
    坦承不諱，且被告於96年6 月23日、96年9 月8 日及96年9
    月17日獲案後，經警採集其尿液送驗結果，確均呈安非他命
    、甲基安非他命陽性反應，有彰化縣警察局刑警隊委託檢驗
    尿液代號與真實姓名對照認證單1 紙、應受尿液採驗人尿液
    檢體採集送驗紀錄表3 紙，及詮昕科技股份有限公司96年7
    月5 日、96年9 月20日、96年9 月20日、96年10月1 日報告
    編號00000000、00000000、00000000、00000000號濫用藥物
    尿液檢驗報告各1 件附卷可稽（其中報告編號00000000、00
    000000號尿液檢驗報告之尿液為同一天即96年9 月8 日所採
    集），足徵被告之自白與事實相符，堪以採信。再者，被告
    前於94年間，因施用毒品案件，經本院以94年度毒聲字第88
    5 號裁定送觀察、勒戒，因有繼續施用傾向，再經本院以95
    年度毒聲字第39號裁定令入戒治處所施以強制戒治，其期間
    為6 個月以上，至無繼續強制戒治之必要為止，但最長不得
    逾1 年，嗣被告於95年3 月1 日入臺灣臺中戒治所施以強制
    戒治，至95年11月1 日已滿6 個月以上，經評估無繼續強制
    戒治必要，已於95年11月22日釋放，並經臺灣彰化地方法院
    檢察署檢察官於95年12月4 日以95年度戒毒偵字第315 、31
    6 號不起訴處分確定，亦有該不起訴處分書、臺灣高等法院
    被告前案紀錄表及在監在押紀錄表等件附卷可按。被告於強
    制戒治執行完畢釋放後，5 年內再犯毒品危害防制條例第10
    條第1 項之罪，本件事證明確，被告上開犯行洵堪認定，應
    依法論科。
三、核被告甲○○所為，均係犯毒品危害防制條例第10條第2 項
    之施用第二級毒品罪。被告為施用第二級毒品海洛因而持有
    第二級毒品之低度行為，應為施用之高度行為所吸收，不另
    論罪。又被告3 次施用第二級毒品甲基安非他命之犯行，犯
    意各別，行為不同，應予分論併罰。又被告於94年間，因偽
    造文書案件，經本院於94年3 月16日以94年度訴字第166 號
    判決判處有期徒刑6 月，如易科罰金，以銀元300 元折算1
    日確定，嗣經提起上訴，由臺灣高等法院臺中分院於94年7
    月14日以94年度上訴字第963 號判決上訴駁回而確定，甫於
    95年11月22日徒刑易科罰金而執行完畢，被告因受上開有期
    徒刑之執行完畢後，5 年之內再因故意而犯本案之罪，應依
    刑法第47條第1 項之規定，均論以累犯，並均加重其刑。爰
    審酌被告前有毒品前科，且歷經觀察勒戒及強制戒治處遇措
    施，均未能知所收斂而遠離毒害，戒毒意志尚非堅定，惟念
    及被告於犯罪後尚能坦承犯行，暨其犯罪之動機、目的、手
    段、施用毒品之期間、次數等一切情狀，分別量處如主文所
    示之刑，並定其應執行之刑，以示懲儆。
據上論斷，應依刑事訴訟法第299 條第1 項前段，毒品危害防制
條例第10條第2 項，刑法第11條前段、第47條第1 項、第51條第
5 款，判決如主文。
本案經檢察官張聖傳到庭執行職務。
中    華    民    國    97    年    1     月    15    日
                        刑事第二庭    法  官  黃齡玉
以上正本證明與原本無異。
如不服本判決，應於判決送達後10日內，向本院提出上訴書狀，
上訴書狀應「敘述具體上訴理由」，並按他造當事人之人數附繕
本。「切勿逕送上級法院」。
中    華    民    國    97    年    1     月    15    日
                                      書記官  施嘉玫
毒品危害防制條例第10條
施用第一級毒品者，處 6 月以上 5 年以下有期徒刑。
施用第二級毒品者，處 3 年以下有期徒刑。


司法院資訊處製作；財團法人民間司法改革基金會備份。
